【裁判字號】    98,交聲,4625
【裁判日期】    990112
【裁判案由】    聲明異議
【裁判全文】
臺灣臺中地方法院交通事件裁定        98年度交聲字第4625號
原處分機關  交通部公路總局臺中區監理所豐原監理站
受處分人    甲○○
上列受處分人因違反道路交通管理處罰條例案件，對於交通部公
路總局臺中區監理所九十八年十二月三日所為之處分（豐監稽違
字第裁六三─ＨＣ0000000號裁決書），聲明異議，本院
裁定如下：
    主  文
異議駁回。
    理  由
一、原處分旨略以：異議人即受處分人甲○○於民國九十八年十
    月十七日十時三十七分許，駕駛車牌號碼：F7X-991號重機
    車，在臺中縣東勢鎮○○○○路口西端處，因「駕車行經有
    燈光號誌管制之交岔路口闖紅燈」違規，遂依道路交通管理
    處罰條例第五十三條第一項、第六十三條第一項第三款規定
    ，對受處分人裁處罰鍰新臺幣（下同）一千八百元，並記違
    規點數三點。
二、異議意旨略以：異議人當日騎車經東關路四五五之三號前方
    之紅綠燈時，並未穿越白色停車線，由右側進入黑蕃肥料工
    廠，欲載運肥料回家，正好負責人不在，旋由前方空地行駛
    再轉至車道，未穿越停止線。值勤員警於東關路四九七號前
    攔檢，距紅蕃肥料工廠前方紅綠燈有九十六公尺，所揭翻拍
    照片中沒有違規之事實，已很明確，爰聲明異議等語。
三、按汽車（包括機器腳踏車）駕駛人，行經有燈光號誌管制之
    交岔路口闖紅燈者，處一千八百元以上五千四百元以下罰鍰
    ，並記違規點數三點；汽車行駛至交岔路口，其行進、轉彎
    ，應遵守燈光號誌，道路交通管理處罰條例第五十三條、第
    六十三條第一項第三款與道路交通安全規則第一百零二條第
    一項第一款、違反道路交通管理事件統一裁罰標準表分別定
    有明文。又按標誌、標線、號誌之設置目的，在於提供車輛
    駕駛人及行人有關道路路況之警告、禁制、指示等資訊，以
    便利行旅及促進交通安全；號誌係以規定之時間上交互更迭
    之光色訊號，設置於交岔路口或其他特殊地點，用以將道路
    通行權指定給車輛駕駛人與行人，管制其行止及轉向之交通
    管制設施；車輛面對圓形紅燈表示禁止通行，不得超越停止
    線或進入路口。道路交通標誌、標線、號誌設置規則第二條
    、第三條及第二百零六條第一項第五款亦有明定。
四、經查：
（一）本件異議人甲○○駕駛車牌號碼：F7X-991 號重機車於前
      揭時間、地點因「駕車行經有燈光號誌管制之交岔路口闖
      紅燈」違規，為臺中縣警察局東勢分局員警掣開中縣警交
      字第ＨＣ0000000號舉發違反道路交通管理事件通
      知單等情，業據臺中縣警察局東勢分局於九十八年十一月
      十一日以中縣東警交字第○九八○○一四○一七號函中說
      明：「…二、查本分局值勤員警於九十八年十月十七日十
      時三十七分在臺中縣東勢鎮○○○○路口，發現旨揭車輛
      違規闖紅燈直行，經警方當場攔停後，告知李君違規事實
      ，並製單舉發。三、次查該車由舊東關路往東勢方向行駛
      ，於該處路口停等紅燈，後因見新東關路方向並無來車，
      先迂迴行駛於路旁，再駛回車道闖越紅燈。本案違規事實
      明確…」等語，此有上開臺中縣警察局東勢分局函、舉發
      違反道路交通管理事件通知單各一紙及違規錄影翻拍照片
      十二幀在卷可稽。
（二）此外，並有影像光碟一片在卷可稽，該影像光碟畫面時間
      五十七秒至一分三十秒亦顯示本件車輛先於該處路口停等
      紅燈，嗣向右張望並無來車，先迂迴行駛於路旁，再駛回
      車道闖越紅燈等違規事實明確。
（三）異議人雖辯稱其並未穿越白色停車線，係旋由前方空地行
      駛，再轉至車道云云，惟查，按行車管制號誌之圓形紅燈
      燈號顯示之意義為「車輛面對圓形紅燈表示禁止通行，不
      得超越停止線或進入路口」，道路交通標誌標線號誌設置
      規則第二百零六條第一項第五款定有明文，是車輛面對圓
      形紅燈時仍逕予穿越路口至銜接路段，含左轉、直行、迴
      轉及右轉（依箭頭綠燈允許行駛者除外），自應視為闖紅
      燈之行為(交通部於八十二年四月二十二日以交路字第○
      ○九八一一號函釋亦同此意旨)，異議人辯以未穿越停止
      線云云，要屬卸責之詞，不足憑採。
五、綜上所述，異議人確有於上開時、地駕車行經有燈光號誌管
    制之交岔路口闖紅燈之違規行為，堪以認定，從而，原處分
    機關援引道路交通管理處罰條例第五十三條第一項、六十三
    條第一項第三款之規定，裁處異議人罰鍰一千八百元，並記
    違規點數三點，並無違誤，本件異議為無理由，應予駁回。
據上論斷，應依道路交通管理處罰條例第八十七條第二項、道路
交通案件處理辦法第十九條，裁定如主文。
中    華    民    國    99    年    1    月    12    日
                        交通法庭  法  官  郭書豪
以上正本證明與原本無異。
如不服本裁定，應於送達後五日內，向本院提出抗告狀。
                                  書記官  陳美虹
中    華    民    國    99    年    1     月    12    日

司法院資訊處製作；財團法人民間司法改革基金會備份。
